臺灣新竹地方法院刑事宣示判決筆錄    100年度審訴字第555號
公  訴  人  臺灣新竹地方法院檢察署檢察官
被      告  陳文華
指定辯護人  本院公設辯護人林建和
上列被告因違反毒品危害防制條例案件，檢察官提起公訴（100
年度毒偵字第893號）後，聲請改依協商程序而為判決，本院於
中華民國100年10月18日下午4時，在本院刑事第十一法庭宣示判
決，出席職員如下：
                審判長法  官  劉兆菊
                      書記官  林兆嘉
                      通  譯  陳治閔
法官起立朗讀判決主文、犯罪事實要旨、處罰條文，及告以上訴
限制、期間並提出上訴狀之法院，且諭知記載其內容：
一、主  文：
    陳文華施用第一級毒品，累犯，處有期徒刑玖月。扣案之第
    一級毒品海洛因貳包（驗餘淨重分別為零點伍陸公克、零點
    捌捌公克），均沒收銷燬之；扣案之注射針筒壹支、分裝吸
    管肆支及電子磅秤壹臺，均沒收之。
二、犯罪事實要旨：
（一）陳文華前於民國90年間，因施用第二級毒品案件，經本院
      於90年2 月6 日以90年度毒聲字第231 號裁定送觀察、勒
      戒後，因認有繼續施用毒品傾向，再經本院於90年4 月10
      日以90年度毒聲字第645 號裁定入戒治處所施以強制戒治
      ，因戒治成效良好，經本院於90年9 月25日以90年度毒聲
      字第1463號裁定停止戒治，所餘戒治期間交付保護管束，
      於90年11月7 日出所，迄至91年3 月5 日保護管束未經撤
      銷視為執行完畢。又於91年間，因連續施用第一、二級毒
      品案件，經本院於91年12月13日以91年度毒聲字第1158號
      裁定令入戒治處所施以強制戒治，於92年12月13日執行完
      畢釋放出所；刑責部分則經本院於92年3 月31日以92年度
      訴字第97號判決判處有期徒刑7 月、3 月，應執行有期徒
      刑8 月確定，於93年8 月4 日縮刑期滿執行完畢。又於94
      年間，因連續施用第一級毒品案件，經本院於94年5 月31
      日以94年度訴字第241 號判決判處有期徒刑1 年確定(甲)；
      又於94年間，因施用第一級毒品案件，經本院於94年11月
      28日以94年度訴字第752 號判決判處有期徒刑7 月確定，
      又於95年間，因詐欺罪案件，經本院於95年3 月31日以95
      年度竹簡字第156 號判決判處有期徒刑3 月確定，與上揭
      案件復經本院於95年8 月4 日以95年度聲字第914 號裁定
      合併定應執行有期徒刑9 月確定，與(甲)接續執行，於96年
      6 月4 日縮刑期滿執行完畢。再於95年間，因偽造文書案
      件，經本院於96年9 月29日以96年度易字第567 號判決判
      處有期徒刑5 月，減為有期徒刑2 月又15日確定，又於96
      年間，因施用第一級毒品等案件，經本院於97年1 月11日
      以96年度訴字第859 號判決判處有期徒刑9 月、4 月確定
      ，與上揭案件復經本院於97年5 月30日以97年度聲字第50
      4 號裁定合併定應執行有期徒刑1 年1 月確定(乙)，又於96
      年間，因竊盜罪案件，經本院於96年10月31日以96年度竹
      簡字第1265號判決判處有期徒刑4 月確定(丙)；又於97年間
      ，因施用第一級毒品案件，經本院於97年12月19日以97年
      度訴字第1200號判決判處有期徒刑8 月確定，與上揭(乙)(丙)
      接續執行，於98年12月18日縮短刑期假釋出監，所餘刑期
      交付保護管束，於99年4 月14日保護管束期滿假釋未經撤
      銷視為執行完畢。
（二）詎陳文華仍不知悔改，於前開觀察、勒戒、強制戒治執行
      完畢釋放出所後5 年內，再因施用毒品案件經刑之追訴處
      罰後，復基於施用第一級毒品海洛因之犯意，於100 年5
      月12日晚間11時許，在新竹市○○路83之9 號之住處內，
      將第一級毒品海洛因摻水置於注射針筒再注射入體內之方
      式，非法施用第一級毒品海洛因1 次。嗣經警於100 年5
      月13日中午12時5 分許，持搜索票在陳文華上揭住處內查
      獲，當場扣得第1 級毒品海洛因2 包（淨重分別為0.58公
      克、0.89公克）、注射針筒1 支、分裝吸管4 支及電子磅
      秤1 臺；復經採集陳文華尿液送驗後，結果呈可待因、嗎
      啡陽性反應，始查悉上情。
（三）案經新北市政府警察局蘆洲分局報告臺灣新竹地方法院檢
      察署檢察官偵查起訴後，經檢察官聲請認罪協商判決，由
      本院合議庭裁定由受命法官獨任改依協商程序而為判決。
三、處罰條文：
    毒品危害防制條例第10條第1 項、第18條第1 項前段、刑法
    第11條、第47條第1 項、第38條第1 項第2 款。
四、沒收及沒收銷燬之諭知：為警所扣得之第一級毒品海洛因2
    包（淨重分別為0.58公克、0.89公克，驗餘淨重分別為0.56
    公克、0.88公克）屬毒品危害防制條例第2 條第2 項第1 款
    所定之第一級毒品（保管字號：100 年度白字第99號，扣押
    物品清單見偵查卷第77頁），係違禁物，有法務部調查局濫
    用藥物實驗室100 年7 月7 日調科壹字第10023015170 號函
    1 份附卷可佐（見偵查卷第82頁），均應依毒品危害防制條
    例第18條第1 項前段規定，諭知沒收銷燬之。另扣得之注射
    針筒1 支、分裝吸管4 支及電子磅秤1 臺（保管字號：100
    年度院保字第529 號，扣押物品清單見本院卷第16頁），則
    係被告陳文華所有且供其施用第一級毒品所用之物，業據被
    告陳文華供承在卷（見本院卷第19頁背面），均爰依刑法第
    38 條 第1 項第2 款規定，宣告沒收之。
五、協商判決除有刑事訴訟法第455 條之4 第1 項第1 款於本訊
    問程序終結前，被告撤銷協商合意或檢察官撤回協商聲請者
    ；第2 款被告協商之意思非出於自由意志者；第4 款被告所
    犯之罪非第455 條之2 第1 項所定得以協商判決者；第6 款
    被告有其他較重之裁判上一罪之犯罪事實者；第7 款法院認
    應諭知免刑或免訴、不受理者情形之一，及違反同條第2 項
    「法院應於協商合意範圍內為判決；法院為協商判決所科之
    刑，以宣告緩刑或2 年以下有期徒刑、拘役或罰金為限」之
    規定者外，檢察官與被告均不得上訴。
六、如有前項得上訴之情形，得自收受宣示判決筆錄送達之日起
    10日內，向本院提出上訴書狀，上訴於第二審法院。
本案經檢察官洪期榮到庭執行職務。
中    華    民    國    100   年     10   月    18    日
                  刑事第九庭    書  記  官  林兆嘉
                                審判長法官  劉兆菊
以上筆錄正本係照原本作成。
中    華    民    國    100   年    10    月    18    日
                                書  記  官  許榮成
附錄本案論罪科刑法條：
毒品危害防制條例第10條
施用第一級毒品者，處6月以上5年以下有期徒刑。
施用第二級毒品者，處3年以下有期徒刑。